【裁判字號】    97,台上,1970
【裁判日期】    970515
【裁判案由】    違反毒品危害防制條例
【裁判全文】
最高法院刑事判決            九十七年度台上字第一九七０號
上  訴  人  甲○○
選任辯護人  李衍志律師
上列上訴人因違反毒品危害防制條例案件，不服台灣高等法院高
雄分院中華民國九十七年三月十四日第二審判決（九十六年度上
訴字第二三七七號，起訴案號：台灣高雄地方法院檢察署九十六
年度偵字第一０二八八號），提起上訴，本院判決如下：
    主  文
上訴駁回。
    理  由
一、販賣第一級毒品予呂靜芬部分
按刑事訴訟法第三百七十七條規定，上訴於第三審法院，非以判
決違背法令為理由，不得為之。是提起第三審上訴，應以原判決
違背法令為理由，係屬法定要件。如果上訴理由書狀並未依據卷
內訴訟資料，具體指摘原判決不適用何種法則或如何適用不當，
或所指摘原判決違法情事，顯與法律規定得為第三審上訴理由之
違法情形，不相適合時，均應認其上訴為違背法律上之程式，予
以駁回。本件原判決認定上訴人甲○○基於販賣第一級毒品海洛
因牟利之犯意，於民國九十六年四月三日某時，與呂靜芬約定以
新台幣（下同）六千五百元之價格，售賣一包海洛因予呂靜芬，
並約定於同月五日零時許，在高雄市○○區○○路三七０號三樓
之八上訴人住處樓下交付海洛因。但因警方於同月四日二十二時
四十分許持搜索票至上訴人住處執行搜索，致上訴人未能依約交
付海洛因予呂靜芬而未遂等情。爰撤銷第一審關於上訴人之此部
分判決，改判仍論處上訴人販賣第一級毒品未遂罪刑（判處有期
徒刑八年），已敘明其所憑之證據及認定之理由，而以上訴人否
認犯罪所持之辯解為不足採，予以指駁綦詳。所為論敘，俱有卷
存之證據資料可資覆按，從形式上觀察，並無判決違背法令之情
形存在。復查證人呂靜芬在警詢中所為之陳述，與審判中不符，
但其警詢中之陳述具有較可信之特別情況，且為證明犯罪事實之
存否所必要，依刑事訴訟法第一百五十九條之二規定，應認有證
據能力，原判決已縷析論敘翔灼（見原判決第三頁第二十一行至
第五頁第九行），於法無違。上訴意旨仍執陳詞，對於判決內已
明白論斷之事項，憑己見再事爭執，不符第三審上訴之法定要件
。又原判決本於上開確認之事實，以上訴人與呂靜芬已達成買賣
海洛因之合意，而著手於犯罪行為之實行，但未及交付海洛因，
即經警查獲致未得逞，屬未遂犯（見原判決第十二頁第二十一行
至第二十四行），亦無上訴意旨所指判決適用法則不當等之違法
情事。至上訴人與呂靜芬約定買賣之「一包」海洛因，其重量若
干，原審雖未調查說明，仍不影響事實之確認及法律之適用，不
得執此任意指摘，而據為第三審上訴之合法理由。上訴意旨指摘
之各節，均與法律規定得為第三審上訴理由之違法情形，不相適
合，其上訴為違背法律上之程式，應予駁回。
二、販賣第一級毒品予Ａ１部分
按第三審上訴書狀，應敘述上訴之理由，其未敘述者，得於提起
上訴後十日內補提理由書於原審法院；已逾上述期間，而於第三
審法院未判決前，仍未提出上訴理由書狀者，第三審法院應以判
決駁回之，刑事訴訟法第三百八十二條第一項、第三百九十五條
後段定有明文。本件上訴意旨雖僅指摘原判決關於上訴人販賣第
一級毒品予呂靜芬部分為違法，但未聲明僅就該部分上訴，故關
於上訴人於九十六年四月四日十二時許，在高雄市○○區○○路
「和春戲院」旁，售賣海洛因一包予Ａ１部分（判處有期徒刑十
五年六月），亦應視為已全部上訴。查上訴人於九十七年三月二
十八日提起上訴，但其上訴書狀並未敘述此部分之上訴理由。迄
今逾期已久，於本院未判決前仍未提出上訴理由書狀，依首揭規
定，此部分之上訴即非合法，應併予駁回。
據上論結，應依刑事訴訟法第三百九十五條，判決如主文。
中    華    民    國  九十七  年    五    月   十五    日
                      最高法院刑事第十二庭
                          審判長法官  花  滿  堂
                                法官  黃  正  興
                                法官  陳  東  誥
                                法官  陳  世  淙
                                法官  邱  同  印
      本件正本證明與原本無異
                                      書  記  官
中    華    民    國  九十七  年    五    月   十九   日
                                                      Ｅ


司法院資訊處製作；財團法人民間司法改革基金會備份。
